【裁判字號】    92,訴,1781
【裁判日期】    920721
【裁判案由】    清償借款等
【裁判全文】
臺灣臺北地方法院民事判決                        九十二年度訴字第一七八一號
    原      告    泛亞商業銀行股份有限公司
    法定代理人    癸○○
    訴訟代理人    丙○○
    被      告    銘廷有限公司
    兼法定代理人  壬○○
    被      告    丑○○
                  甲○○
                  藍通實業股份有限公司
    右  一  人
    法定代理人    子○○
    被      告    建融有限公司
    法定代理人    己○○
    被      告    兆興有限公司
    法定代理人    庚○○
    被      告    隄昇國際有限公司
    法定代理人    乙○○
    被      告    耀新紡織股份有限公司
    法定代理人    丁○○
    被      告    元實業有限公司
    法定代理人    辛○○
    被      告    得耀企業有限公司
    法定代理人    戊○○
右當事人間清償借款等事件，本院判決如左：
    主  文
被告銘廷有限公司、壬○○、甲○○應連帶給付原告如附表一所示之本金、利息、違
約金。
被告藍通實業股份有限公司、丑○○、建融有限公司、兆興有限公司、隄昇國際有限
公司、耀新紡織股份有限公司、元實業有限公司、得耀企業有限公司應分別給付原
告如附表二所示之金額及利息。
前二項之金額如有任一第二項之被告為給付時，第一項之被告於該給付範圍內免為給
付義務。
第一項之金額如有任一第一項之被告為給付時，第二項之被告於該給付範圍內，各按
所屬項下票據債務餘額之比例免為給付之義務。
訴訟費用由被告藍通實業股份有限公司、丑○○、建融有限公司、兆興有限公司、隄
昇國際有限公司、耀新紡織股份有限公司、元實業有限公司、得耀企業有限公司各
依如附表二所示之百分比例，分別與被告銘廷有限公司、壬○○、甲○○連帶負擔之
。
本判決第一項於原告以新台幣玖拾萬元供擔保後得假執行。
本判決第二項得假執行。
    事    實
甲、原告方面：
一、聲明：除供擔保金額外，餘如主文第一、二、三、四項所示。
二、陳述：
  (1)本件因訴之合併，不屬於民事訴訟法第四百二十七條第二項之範圍，依同法第四
    百三十五條規定，應適用通常訴訟程序。
  (2)被告銘廷有限公司於民國九十一年六月十七日邀同被告壬○○、甲○○為連帶保
    證人，向原告請求借款新台幣（下同）二百萬元，借款期限為二年，年息百分之
    十一，按月平均攤還，有放款借據為證。同時訂立綜合額度契約書一紙，約定可
    動用額度為美金八萬元，期限一年，年息百分之八．二五，按月平均攤還本息，
    嗣後並動用兩筆合計美金二萬九千九百零四元，有開發信用狀申請書、進口信用
    狀單據到達通知書為憑。詎被告銘廷有限公司自九十一年十二月十七日起應付本
    息即未繳納，依約定書第五條之約定，已喪失期限利益，借款視為全部到期，故
    被告銘廷有限公司、壬○○及甲○○應立即連帶清償原告如附表一所示之金額。
  (3)被告銘廷有限公司為清償如附表一所示之金額，背書轉讓如附表二所示之支票，
    共三百五十九萬零七百九十元，經原告提示後均遭退票，有支票及退票理由單共
    十二份為證。爰依票據法第九十六條第一項之規定，對票據債務人即被告藍通實
    業股份有限公司、丑○○、建融有限公司、兆興有限公司、隄昇國際有限公司、
    耀新紡織股份有限公司、元實業有限公司、得耀企業有限公司連帶求償，並請
    依職權宣告假執行。
  (4)原告依消費借貸及連帶保證之法律關係，請求被告銘廷有限公司、壬○○、甲○
    ○連帶給付如主文第一項所示之本金、利息、違約金。另依票據關係請求附表二
    所示之票據債務人各自給付所屬項下之票據金額及利息。
  (5)依放款借據第八條約定，合意以本院為第一審管轄法院。
乙、被告方面：
  (1)被告甲○○、藍通實業股份有限公司、建融有限公司、兆興有限公司、隄昇國際
    有限公司、耀新紡織股份有限公司、元實業有限公司、得耀企業有限公司經合
    法通知未於言詞辯論期日到場，亦未提出書狀作何聲明或陳述。
  (2)被告銘廷有限公司、壬○○之部分：
    聲明：駁回原告之訴。
    陳述：對金額不爭執。
  (3)被告丑○○之部分：
    聲明：駁回原告之訴。
    陳述：其僅係人頭，之前將印章借給不知名字之陳小姐使用，僅收到二千元，
    不知有簽發票據等情。
    理    由
一、本件被告甲○○、藍通實業股份有限公司、建融有限公司、兆興有限公司、隄昇
    國際有限公司、耀新紡織股份有限公司、元實業有限公司、得耀企業有限公司
    經合法通知而未於言詞辯論期日到場，核無民事訴訟法第三百八十六條所列各款
    情形，應依原告之聲請，由其一造辯論而為判決。另依卷附之放款借據第八條之
    約定，被告銘廷有限公司、壬○○、甲○○及原告合意由本院為第一審管轄法院
    ，故本院有管轄權，合先敘明。
二、本件原告主張之事實，已據其提出放款借據、授信綜合額度契約書、開發信用狀
    申請書、進口信用狀單據到達通知書、約定書、支票及退票理由單為證，核與所
    述相符，堪信原告主張之借款及票據債務之事實為真實。
三、按借用人應於約定期間內，返還與所借用物種類、品質、數量相同之物。又稱保
    證者，謂當事人約定，一方於他方之債務人不履行債務時，由其代負履行責任之
    契約；又保證債務，除契約另有訂定外，包含主債務之利息、違約金、損害賠償
    及其他從屬於主債務之負擔；另連帶債務之債權人，得對債務人中之一人或數人
    或全體同時或先後請求全部或一部之給付；民法第四百七十八條、第七百三十九
    條、第七百四十條、第二百七十三條第一項分別定有明文。又依票據法第一百二
    十六條：「發票人應照支票文義擔保支票之支付」之規定，支票之發票人即負有
    擔保支票支付之義務。本件主債務人銘廷有限公司向原告借款，尚積欠如附表一
    所示之金額、利息、違約金未清償，則連帶保證人之被告壬○○、甲○○亦應負
    連帶清償之責。另被告丑○○、藍通實業股份有限公司、建融有限公司、兆興有
    限公司、隄昇國際有限公司、耀新紡織股份有限公司、元實業有限公司、得耀
    企業有限公司既然分別簽發如附表二所示之支票，交由被告銘廷有限公司背書後
    向原告借款，則被告藍通實業股份有限公司、建融有限公司、兆興有限公司、隄
    昇國際有限公司、耀新紡織股份有限公司、元實業有限公司、得耀企業有限公
    司依票據法第一百二十六條之規定，亦應負支票發票人之責任。又被告丑○○承
    認該紙面額七萬四千三百元之支票（如附表二編號２所示）上之印章係其所有，
    惟其卻無法舉證所謂借用印章之陳姓小姐究竟係何人，本院無法憑以調查其所述
    是否為真，故其仍應負面額七萬四千三百元之支票發票人責任。
四、綜上所述，原告依借款返還請求權及連帶保證之請求權，請求被告銘廷有限公司
    、壬○○、甲○○就如附表一所示之金額、利息、違約金負連帶清償責任。對被
    告藍通實業股份有限公司、丑○○、建融有限公司、兆興有限公司、隄昇國際有
    限公司、耀新紡織股份有限公司、元實業有限公司、得耀企業有限公司請求應
    分別給付附表二所示之支票票據債務及利息。又被告銘廷有限公司、壬○○、甲
    ○○與被告藍通實業股份有限公司、丑○○、建融有限公司、兆興有限公司、隄
    昇國際有限公司、耀新紡織股份有限公司、元實業有限公司、得耀企業有限公
    司就其如附表二所示之支票金額係負不真正連帶債務之責任，故於如主第一項、
    第二項所示之金額，如有任何一位如主文第二項所示之被告為給付時，如主文第
    一項所示之被告於該給付範圍內免給付之義務。如主文第一項之金額如有任何一
    位第一項之被告為給付時，第二項所示之被告於該給付範圍內，各按所屬項下票
    據債務餘額之比例免為給付之義務，為有理由，應予准許。
五、原告就本判決第一項陳明願供擔保後，請求宣告假執行，核無不合，應予准許。
    另如主文第二項所示係命償還票據上之債務，此部分依職權宣告得假執行，併予
    敘明。
據上論結：本件原告之訴為有理由，依民事訴訟法第三百八十五條第一項前段、第八
十五條第二項、第三百八十九條第一項第四款、第三百九十條第二項，判決如主文。
中      華      民      國    九十二    年      七      月    二十一  日
                                民事第一庭  法  官    呂淑玲
右為正本係照原本作成
如對本判決上訴，須於判決送達後廿日內向本院提出上訴狀
中      華      民      國    九十二    年      七      月    二十一  日
                                            書記官    方美雲


司法院資訊處製作；財團法人民間司法改革基金會備份。
